backup/apertium-mal-eng.mal.dix
<pardef n="നേര/ുക__vblex">
  <e>       <p><l>ും</l>        <r>ുക<s n="vblex"/><s n="fut"/></r></p></e>
  <e>       <p><l>ാന്‍</l>      <r>ുക<s n="vblex"/><s n="infp"/></r></p></e>
  <e>       <p><l>ണം</l>        <r>ുക<s n="vblex"/><s n="oblig"/></r></p></e>
  <e>       <p><l>്‍ന്നു</l>    <r>ുക<s n="vblex"/><s n="past"/></r></p></e>
  <e>       <p><l>്‍ന്ന</l>     <r>ുക<s n="vblex"/><s n="pres"/></r></p><par n="clitics_ppol"/></e>
  <e>       <p><l>ുന്നു</l>     <r>ുക<s n="vblex"/><s n="pres"/></r></p></e>
</pardef>
<pardef n="ഇര/ിക്കുക__vblex">
  <e>       <p><l>ിക്കുക</l>    <r>ിക്കുക<s n="vblex"/></r></p><par n="clitics_nam_empty"/></e>
  <e>       <p><l>ിക്കും</l>    <r>ിക്കുക<s n="vblex"/><s n="fut"/></r></p></e>
  <e>       <p><l>ിക്കാന്‍</l>  <r>ിക്കുക<s n="vblex"/><s n="infp"/></r></p></e>
  <e>       <p><l>ിക്കണം</l>    <r>ിക്കുക<s n="vblex"/><s n="oblig"/></r></p></e>
  <e>       <p><l>ുന്നു</l>     <r>ിക്കുക<s n="vblex"/><s n="past"/></r></p></e>
  <e>       <p><l>ിക്കുന്നു</l> <r>ിക്കുക<s n="vblex"/><s n="pres"/></r></p></e>
</pardef>
<pardef n="പിളര്‍/ക്കുക__vblex">
  <e>       <p><l>ക്കും</l>     <r>ക്കുക<s n="vblex"/><s n="fut"/></r></p></e>
  <e>       <p><l>ക്കാന്‍</l>   <r>ക്കുക<s n="vblex"/><s n="infp"/></r></p></e>
  <e>       <p><l>ക്കണം</l>     <r>ക്കുക<s n="vblex"/><s n="oblig"/></r></p></e>
  <e>       <p><l>ന്നു</l>      <r>ക്കുക<s n="vblex"/><s n="past"/></r></p></e>
  <e>       <p><l>ക്കുന്നു</l>  <r>ക്കുക<s n="vblex"/><s n="pres"/></r></p></e>
</pardef>
<pardef n="ഉഴ/ുതുക__vblex">
  <e>       <p><l>ുതും</l>      <r>ുതുക<s n="vblex"/><s n="fut"/></r></p></e>
  <e>       <p><l>ുതാന്‍</l>    <r>ുതുക<s n="vblex"/><s n="infp"/></r></p></e>
  <e>       <p><l>തണം</l>       <r>ുതുക<s n="vblex"/><s n="oblig"/></r></p></e>
  <e>       <p><l>ുതു</l>       <r>ുതുക<s n="vblex"/><s n="past"/></r></p></e>
  <e>       <p><l>ുതുന്നു</l>   <r>ുതുക<s n="vblex"/><s n="pres"/></r></p></e>
</pardef>
<pardef n="/ഏല്‍ക്കുക__vblex">
  <e>       <p><l>ഏല്‍ക്കും</l> <r>ഏല്‍ക്കുക<s n="vblex"/><s n="fut"/></r></p></e>
  <e>       <p><l>ഏല്‍ക്കാന്‍</l><r>ഏല്‍ക്കുക<s n="vblex"/><s n="infp"/></r></p></e>
  <e>       <p><l>എല്‍ക്കണം</l> <r>ഏല്‍ക്കുക<s n="vblex"/><s n="oblig"/></r></p></e>
  <e>       <p><l>ഏറ്റു</l>     <r>ഏല്‍ക്കുക<s n="vblex"/><s n="past"/></r></p></e>
  <e>       <p><l>ഏല്‍ക്കുന്നു</l><r>ഏല്‍ക്കുക<s n="vblex"/><s n="pres"/></r></p></e>
</pardef>
<pardef n="ക/ക്കുക__vblex">
  <e>       <p><l>ക്കും</l>     <r>ക്കുക<s n="vblex"/><s n="fut"/></r></p></e>
  <e>       <p><l>ക്കാന്‍</l>   <r>ക്കുക<s n="vblex"/><s n="infp"/></r></p></e>
  <e>       <p><l>ക്കണം</l>     <r>ക്കുക<s n="vblex"/><s n="oblig"/></r></p></e>
  <e>       <p><l>ട്ടു</l>      <r>ക്കുക<s n="vblex"/><s n="past"/></r></p></e>
  <e>       <p><l>ക്കുന്നു</l>  <r>ക്കുക<s n="vblex"/><s n="pres"/></r></p></e>
</pardef>
  <!--end of Python script sree-->
<pardef n="കളി/ക്കുക__vblex">
  <e>       <p><l>ക്കും</l>     <r>ക്കുക<s n="vblex"/><s n="fut"/></r></p></e>
  <e>       <p><l>ക്കാന്‍</l>   <r>ക്കുക<s n="vblex"/><s n="infp"/></r></p></e>
  <e>       <p><l>ക്കണം</l>     <r>ക്കുക<s n="vblex"/><s n="oblig"/></r></p></e>
  <e>       <p><l>ച്ചു</l>      <r>ക്കുക<s n="vblex"/><s n="past"/></r></p></e>
  <e>       <p><l>ക്കുന്നു</l>  <r>ക്കുക<s n="vblex"/><s n="pres"/></r></p></e>
  <e>       <p><l>ക്കെ</l>      <r>ക്കുക<s n="vblex"/><s n="sim"/></r></p></e>
</pardef>
<pardef n="ചെയ്/യുക__vblex">
  <e>       <p><l>യുക</l>       <r>യുക<s n="vblex"/><s n="pres"/></r></p><par n="clitics_um"/></e>
  <e>       <p><l>യും</l>       <r>യുക<s n="vblex"/><s n="fut"/></r></p></e>
  <e>       <p><l>യാന്‍</l>     <r>യുക<s n="vblex"/><s n="infp"/></r></p></e>
  <e>       <p><l>യണം</l>       <r>യുക<s n="vblex"/><s n="oblig"/></r></p></e>
  <e>       <p><l>തു</l>        <r>യുക<s n="vblex"/><s n="past"/></r></p></e>
  <e>       <p><l>യുന്നു</l>    <r>യുക<s n="vblex"/><s n="pres"/></r></p></e>
  <e>       <p><l>യെ</l>        <r>യുക<s n="vblex"/><s n="sim"/></r></p></e>
</pardef>
<pardef n="തിന്ന/ുക__vblex">
  <e>       <p><l>ുക</l>        <r>ുക<s n="vblex"/></r></p><par n="clitics_nam"/><par n="clitics_um"/></e>
  <e>       <p><l>ും</l>        <r>ുക<s n="vblex"/><s n="fut"/></r></p></e>
  <e>       <p><l>ാന്‍</l>      <r>ുക<s n="vblex"/><s n="infp"/></r></p></e>
  <e>       <p><l>ണം</l>        <r>ുക<s n="vblex"/><s n="oblig"/></r></p></e>
  <e>       <p><l>ു</l>         <r>ുക<s n="vblex"/><s n="past"/></r></p></e>
  <e>       <p><l>ുന്നു</l>     <r>ുക<s n="vblex"/><s n="pres"/></r></p></e>
</pardef>
<pardef n="തീര്‍/ക്കുക__vblex">
  <e>       <p><l>ക്കും</l>     <r>ക്കുക<s n="vblex"/><s n="fut"/></r></p></e>
  <e>       <p><l>ക്കാന്‍</l>   <r>ക്കുക<s n="vblex"/><s n="infp"/></r></p></e>
  <e>       <p><l>ക്കണം</l>     <r>ക്കുക<s n="vblex"/><s n="oblig"/></r></p></e>
  <e>       <p><l>ത്തു</l>      <r>ക്കുക<s n="vblex"/><s n="past"/></r></p></e>
  <e>       <p><l>കുന്നു</l>    <r>ക്കുക<s n="vblex"/><s n="pres"/></r></p></e>
</pardef>
<pardef n="ഉറങ്ങ/ുക__vblex">
  <e>       <p><l>ുക</l>        <r>ുക<s n="vblex"/></r></p><par n="clitics_nam"/></e>
  <e>       <p><l>ും</l>        <r>ുക<s n="vblex"/><s n="fut"/></r></p></e>
  <e>       <p><l>ിക്കൊണ്ടിരിക്കുന്നു</l><r>ുക<s n="vblex"/><s n="cont"/></r></p></e>
  <e>       <p><l>ാന്‍</l>      <r>ുക<s n="vblex"/><s n="infp"/></r></p></e>
  <e>       <p><l>ണം</l>        <r>ുക<s n="vblex"/><s n="oblig"/></r></p></e>
  <e>       <p><l>ി</l>         <r>ുക<s n="vblex"/><s n="past"/></r></p></e>
  <e>       <p><l>ുന്നു</l>     <r>ുക<s n="vblex"/><s n="pres"/></r></p></e>
</pardef>
<pardef n="കണ്ടെത്ത/ുക__vblex">
  <e>       <p><l>ുന്നു</l>     <r>ുക<s n="vblex"/><s n="fut"/></r></p></e>
  <e>       <p><l>ാന്‍</l>      <r>ുക<s n="vblex"/><s n="infp"/></r></p></e>
  <e>       <p><l>ണം</l>        <r>ുക<s n="vblex"/><s n="oblig"/></r></p></e>
  <e>       <p><l>ി</l>         <r>ുക<s n="vblex"/><s n="past"/></r></p></e>
  <e>       <p><l>ുന്നു</l>     <r>ുക<s n="vblex"/><s n="pres"/></r></p></e>
</pardef>
<pardef n="നോക്ക/ുക__vblex">
  <e>       <p><l>ും</l>        <r>ുക<s n="vblex"/><s n="fut"/></r></p></e>
  <e>       <p><l>ാന്‍</l>      <r>ുക<s n="vblex"/><s n="infp"/></r></p></e>
  <e>       <p><l>ണം</l>        <r>ുക<s n="vblex"/><s n="oblig"/></r></p></e>
  <e>       <p><l>ി</l>         <r>ുക<s n="vblex"/><s n="past"/></r></p></e>
  <e>       <p><l>ുന്നു</l>     <r>ുക<s n="vblex"/><s n="pres"/></r></p></e>
  <e>       <p><l>െ</l>         <r>ുക<s n="vblex"/><s n="sim"/></r></p></e>
</pardef>
<pardef n="അറി/യുക__vblex">
  <e>       <p><l>യും</l>       <r>യുക<s n="vblex"/><s n="fut"/></r></p></e>
  <e>       <p><l>യാന്‍</l>     <r>യുക<s n="vblex"/><s n="infp"/></r></p></e>
  <e>       <p><l>യണം</l>       <r>യുക<s n="vblex"/><s n="oblig"/></r></p></e>
  <e>       <p><l>യൂ</l>        <r>യുക<s n="vblex"/><s n="oblig"/><s n="pres"/></r></p></e>
  <e>       <p><l>ഞ്ഞു</l>      <r>യുക<s n="vblex"/><s n="past"/></r></p></e>
  <e>       <p><l>യുക</l>       <r>യുക<s n="vblex"/><s n="pres"/></r></p></e>
  <e>       <p><l>യില്ല</l>     <r>യുക<s n="vblex"/><s n="neg"/></r></p></e>
  <e>       <p><l>യെ</l>        <r>യുക<s n="vblex"/><s n="sim"/></r></p></e>
  <e>       <p><l>യാമോ</l>        <r>യുക<s n="vblex"/><s n="itg"/></r></p></e>
</pardef>
<pardef n="ഇഷ്ടപ്പെട/ുക__vblex">
  <e>       <p><l>ും</l>        <r>ുക<s n="vblex"/><s n="fut"/></r></p></e>
  <e>       <p><l>ാന്‍</l>      <r>ുക<s n="vblex"/><s n="infp"/></r></p></e>
  <e>       <p><l>ണം</l>        <r>ുക<s n="vblex"/><s n="oblig"/></r></p></e>
  <e>       <p><l>്ടു</l>       <r>ുക<s n="vblex"/><s n="past"/></r></p></e>
  <e>       <p><l>ുന്നു</l>     <r>ുക<s n="vblex"/><s n="pres"/></r></p></e>
</pardef>

<e lm="ഏല്‍ക്കുക">       <i></i><par n="/ഏല്‍ക്കുക__vblex"/></e>
<e lm="അറിയിക്കുക">      <i>അറിയ</i><par n="ഇര/ിക്കുക__vblex"/></e>
<e lm="അവലംബിക്കുക">     <i>അവലംബിക്ക</i><par n="തിന്ന/ുക__vblex"/></e>
<e lm="ഇരിക്കുക">        <i>ഇര</i><par n="ഇര/ിക്കുക__vblex"/></e>
<e lm="ഇഷ്ടപ്പെടുക">     <i>ഇഷ്ടപ്പെട</i><par n="ഇഷ്ടപ്പെട/ുക__vblex"/></e>
<e lm="ഉപയോഗിക്കുക">     <i>ഉപയോഗി</i><par n="കളി/ക്കുക__vblex"/></e>
<e lm="ഉറങ്ങുക">         <i>ഉറങ്ങ</i><par n="ഉറങ്ങ/ുക__vblex"/></e>
<e lm="ഉഴുതുക">          <i>ഉഴ</i><par n="ഉഴ/ുതുക__vblex"/></e>
<e lm="കക്കുക">          <i>ക</i><par n="ക/ക്കുക__vblex"/></e>
<e lm="കണ്ടെത്തുക">      <i>കണ്ടെത്ത</i><par n="കണ്ടെത്ത/ുക__vblex"/></e>
<e lm="കളിക്കുക">        <i>കളി</i><par n="കളി/ക്കുക__vblex"/></e>
<e lm="കിട്ടുക">         <i>കിട്ട</i><par n="ഉറങ്ങ/ുക__vblex"/></e>
<e lm="അറിയുക">          <i>അറി</i><par n="അറി/യുക__vblex"/></e>
 <e lm="അറിയുക">          <re>.*റി</re><par n="അറി/യുക__vblex"/></e>
 <e>                      <re>[അആഇഈഉഊഋഌഎഏഐഒഓഔകഖഗഘങചഛജഝഞടഠഡഢണതഥദധനഩപഫബഭമയരറലളഴവശഷസഹഽാിീുൂൃൄെേൈൊോൌ്ൗൠൡൢൣൺൻര്‍ൾൿംഃ്]+റി</re><par n="അറി/യുക__vblex"/></e>
 <e><re>[ം-ൿ]+റി</re><par n="അറി/യുക__vblex"/></e>
<e lm="കൈമാറുക">         <i>കൈമാറ</i><par n="കണ്ടെത്ത/ുക__vblex"/></e>
<e lm="ചെയ്യുക">         <i>ചെയ്</i><par n="ചെയ്/യുക__vblex"/></e>
<e lm="ചെയ്യപ്പെടുക">    <i>ചെയ്യപ്പെട</i><par n="ഇഷ്ടപ്പെട/ുക__vblex"/></e>
<e lm="ചോദിക്കുക">       <i>ചോദി</i><par n="കളി/ക്കുക__vblex"/></e>
<e lm="തിന്നുക">         <i>തിന്ന</i><par n="തിന്ന/ുക__vblex"/></e>
<e lm="തീര്‍ക്കുക">      <i>തീര്‍</i><par n="തീര്‍/ക്കുക__vblex"/></e>
<e lm="തുടരുക">          <i>തുടര</i><par n="തിന്ന/ുക__vblex"/></e>
<e lm="തുറക്കുക">        <i>തുറ</i><par n="പിളര്‍/ക്കുക__vblex"/></e>
<e lm="നേരുക">           <i>നേര</i><par n="നേര/ുക__vblex"/></e>
<e lm="നോക്കുക">         <i>നോക്ക</i><par n="നോക്ക/ുക__vblex"/></e>
<e lm="പരതുക">           <i>പരത</i><par n="തിന്ന/ുക__vblex"/></e>
 <e lm="പറയുക">           <i>പറ</i><par n="ചെയ്/യുക__vblex"/></e>
<e lm="പറയുക">           <i>പറ</i><par n="അറി/യുക__vblex"/></e>
<e lm="പിളര്‍ക്കുക">     <i>പിളര്‍</i><par n="പിളര്‍/ക്കുക__vblex"/></e>
<e lm="വളരുക">           <i>വളര</i><par n="നേര/ുക__vblex"/></e>
<e lm="ശൃമിക്കു">        <i>ശൃമി</i><par n="കളി/ക്കുക__vblex"/></e>
<e lm="സംസാരിക്കുക">     <i>സംസാരി</i><par n="കളി/ക്കുക__vblex"/></e>
 <e lm="കാണുക">           <i>കാണ</i><par n="തിന്ന/ുക__vblex"/></e>
<e lm="തീരുക">           <i>തീര</i><par n="നേര/ുക__vblex"/></e>
